【裁判字號】    92,訴,255
【裁判日期】    920617
【裁判案由】    違反毒品危害防制條例
【裁判全文】
臺灣雲林地方法院刑事判決                          九十二年度訴字第二五五號
    公  訴  人  臺灣雲林地方法院檢察署檢察官
    被      告  甲○○
右列被告因違反毒品危害防制條例案件，經檢察官提起公訴（九十一年度毒偵字第九
六八號、九十一年度毒偵字第一０一六號、九十一年度毒偵字第一０五一號），本院
判決如左︰
    主  文
甲○○連續施用第一級毒品，累犯，處有期徒刑捌月，扣案之注射針筒貳支、橡皮管
貳條沒收之；又連續施用第二級毒品，累犯，處有期徒刑肆月。應執行有期徒刑拾月
，扣案之注射針筒貳支、橡皮管貳條沒收之。
    事  實
一、甲○○前於民國（下同）八十八年九月間，因贓物案件，經臺灣嘉義地方法院判
    處有期徒刑三月確定，於八十九年四月十九日執行完畢；復因施用第二級毒品安
    非他命案件，經強制戒治後交付保護管束期滿，由臺灣雲林地方法院檢察署檢察
    官於九十年一月二十九日以九十年度戒毒偵字第一二號不起訴處分確定；又因施
    用第一級毒品海洛因案件，由臺灣雲林地方法院檢察署檢察官聲請強制戒治並提
    起公訴，經本院於九十一年二月十七日以九十年度訴字第四五八號判處有期徒刑
    一年，同年三月十九日確定；強制戒治部分，甲○○入臺灣雲林戒治所執行，因
    戒治成效評定為合格，經本院九十一年三月八日裁定停止戒治，所餘戒治期間，
    付保護管束，嗣因於保護管束期間，違反保護管束應遵守事項情節重大，經本院
    於九十一年七月十七日以九十一年度毒聲字第五八五號裁定撤銷停止戒治，令入
    戒治處所施以強制戒治而再入臺灣雲林戒治所執行。詎其不知悔改，於上開停止
    戒治交付保護管束期間，即於五年內，復基於概括犯意，自九十一年四月底某日
    起至九十一年九月十五日凌晨一、二時止，在雲林縣口湖鄉埔南村九鄰外埔一一
    五號，以將毒品海洛因摻入香煙內點燃吸食或摻水置於針筒內注射血管之方式，
    連續施用第一級毒品海洛因多次；並自九十一年五月十一日上午十時二十分回溯
    前九十六小時內起至九十一年九月十六日下午四時四十分回溯前九十六小時內止
    ，亦在上開住處，以玻璃管內置甲基安非他命加熱吸用霧化氣體之方式，連續施
    用第二級毒品安非他命多次。（一）於九十一年五月十一日凌晨三時四十分，因
    涉嫌竊盜案件，為警於嘉義市○區○○路與忠義街口查獲，徵其同意，經警採尿
    送驗，尿中驗出甲基安非他命及嗎啡陽性反應。（二）九十一年六月二十七日中
    午十二時，因涉嫌妨害自由案件被拘提到案，經其同意，採尿送驗承嗎啡陽性反
    應。（三）九十一年九月十六日上午七時許，因駕駛贓車，為警在雲林縣台西鄉
    ○○村○○道路上查獲，並扣得其所有供施用毒品之注射針筒二支、橡皮管二條
    。又徵其同意，經警採尿送驗，尿中驗出甲基安非他命及嗎啡陽性反應。
二、案經雲林縣警察局台西分局報告偵辦及嘉義市警察局第二分局報請臺灣嘉義地方
    法院檢察署檢察官呈請臺灣高等法院臺南分院檢察署檢察長核轉臺灣雲林地方法
    院檢察署檢察官偵查起訴。
    理  由
一、經查：（一）被告甲○○因施用第二級毒品安  非他命案件，經強制戒治後交付
    保護管束期滿，由臺灣雲林地方法院檢察署檢察官於九十年一月二十九日以九十
    年度戒毒偵字第一二號不起訴處分確定；又因施用第一級毒品海洛因案件，由臺
    灣雲林地方法院檢察署檢察官聲請強制戒治並提起公訴，經本院於九十一年二月
    十七日以九十年度訴字第四五八號判處有期徒刑一年，同年三月十九日確定；強
    制戒治部分，甲○○入臺灣雲林戒治所執行，因戒治成效評定為合格，經本院九
    十一年三月八日裁定停止戒治，所餘戒治期間，付保護管束，嗣因於保護管束期
    間，違反保護管束應遵守事項情節重大，經本院於九十一年七月十七日以九十一
    年度毒聲字第五八五號裁定撤銷停止戒治，令入戒治處所施以強制戒治而再入臺
    灣雲林戒治所執行之事實，業經本院調閱被告前科紀錄查閱無訛，且為被告於本
    院審理中所自承，信屬真實。（二）右揭施用海洛因及甲基安非他命之事實，業
    據被告於本院審理時坦承不諱，且被告為警查獲時所採之尿液，經檢驗結果呈嗎
    啡及甲基安非他命陽性反應，此有雲林縣衛生局0000000號煙毒尿液檢驗
    成績書、九十一年十二月四日國防部憲兵司令部刑事鑑識中心（９１）綱得字第
    １６４６９號鑑識通知書、長榮大學毒物研究中心九十二年三月二十二日之確認
    報告各一紙在卷可稽，又附卷存參之行政院衛生署管制藥品管理局（９１）管檢
    字第１０８６５３號檢驗成績書及九十一年六月七日嘉義市衛生局檢驗涉嫌毒品
    及管制藥品之尿液檢體案件報告，亦分別驗出檢體尿液呈嗎啡及安非他命反應，
    且有被告所有供施用毒品之用之注射針筒二支、橡皮管二條扣案可佐，被告犯行
    自堪以認定。
二、（一）按海洛因、甲基安非他命分別為毒品危害防制條例第二條第二項第一款、
    第二款所規定之第一級、第二級毒品；核被告施用海洛因及甲基安非他命之行為
    ，分別犯毒品危害防制條例第十條第一項之施用第一級毒品罪及同條第二項之施
    用第二級毒品罪。至於被告為施用而持有第一級及第二級毒品，其持有之低度行
    為，已為施用之高度行為所吸收，均不另論罪。（二）其先後數施用第一級、第
    二級毒品行為，時間緊接，犯罪構成要件相同，顯係各基於概括之犯意為之，均
    為連續犯，各應依刑法第五十六條之規定論以一罪，並分別加重其刑。（三）被
    告施用第一級毒品及第二級毒品二罪間，犯意各別，罪名互殊，應予分論併罰。
   （四）被告曾因贓物罪，為臺灣嘉義地方法院判決有期徒刑三月確定，而於八十
    九年四月十九日執行完畢，有被告全國前案紀錄表在卷可憑，五年內再犯有期徒
    刑以上之本案之罪，為累犯，應加重其刑。（五）爰審酌被告坦承犯行，犯後態
    度尚佳，之前觀察、勒戒成效不佳等一切情狀，量處如主文所示之刑，並定應執
    行刑。（六）扣案之注射針筒二支、橡皮管二條，雖可供注射毒品及注射時綁手
    臂之用，然依一般社會經驗，並非專供注射毒品及注射時綁手臂所用，尚可作為
    注射其他藥品及輔助注射其他藥品之用，又上開針筒及橡皮管為被告所有，且已
    供施用毒品及注射毒品時綁手臂使用，業經被告供承在卷（見九十二年六月十七
    日審判筆錄）即係直接用以實施犯罪之物，應依刑法第三十八條第一項第二款規
    定予以沒收。
據上論斷，應依刑事訴訟法第二百九十九條第一項前段，毒品危害防制條例第十條第
一項、第二項，刑法第十一條前段、第五十六條、第四十七條、第五十一條第五款、
第三十八條第一項第二款，判決如主文。
本案經檢察官乙○○偵查起訴，檢察官丙○○到庭執行職務。
中      華      民      國      九十二      年     六    月    十七     日
                                         臺灣雲林地方法院刑事第二庭
                                             法  官
右正本證明與原本無異。
如不服本判決，應於送達後十日內，向本院提出上訴狀。（須附繕本）


司法院資訊處製作；財團法人民間司法改革基金會備份。
